【裁判字號】    98,消債抗,19
【裁判日期】    981120
【裁判案由】    聲請更生程序
【裁判全文】
臺灣苗栗地方法院民事裁定            98年度消債抗字第19號
抗  告  人  甲○○
上列抗告人因消費者債務清理事件聲請更生，對於中華民國98年
8 月27日本院98年度消債更字第18號裁定提起抗告，本院裁定如
下：
    主  文
抗告駁回。
抗告程序費用新臺幣壹仟元由抗告人負擔。
    理  由
一、按債務人不能清償債務或有不能清償之虞者，得依本條例所
    定更生或清算程序，清理其債務；又聲請更生或清算不合程
    式或不備其他要件者，法院應以裁定駁回之；但其情形可以
    補正者，法院應定期間先命補正；消費者債務清理條例第3
    條、第8 條分別定有明文。
二、抗告人聲請更生意旨略以：抗告人有不能清償債務之情事，
    前已於民國97年9 月15日提出債權人清冊，以書面向最大債
    權金融機構即永豐商業銀行股份有限公司（下稱永豐銀行）
    請求共同協商債務清償方案，惟因抗告人於97年5 月29日車
    禍受傷，須長期休養，期間均賴社會捐款渡日，無法提供穩
    定之還款來源，致協商不成立。為此提起抗告，請求廢棄原
    裁定云云。
三、抗告人前曾依消費者債務清理條例第151 條第1 項規定，於
    97年9 月15日向最大債權金融機構永豐銀行請求共同協商債
    務清償方案，惟永豐銀行以聲請人「稱現無業，無法提出穩
    定還款來源」為由，而未能達成協議等情，業據其提出前置
    協商不成立通知書為證（卷第41頁），並有永豐銀行陳報狀
    在卷可稽（卷第76至79頁）。經查：
（一）抗告人主張其於97年5 月29日發生車禍，因重傷無法工作
      ，致無穩定收入來源而協商不成立云云，並提出中國醫藥
      大學附設醫院（下稱中國醫藥學院）收據及診斷證明書為
      證（原審卷第24至34頁、44頁）。惟依抗告人提出之個案
      結案管理表所示（原審卷第35至37頁），抗告人自97年8
      月1 日起至同年9 月10日止共獲得329,501 元之社會捐款
      ，分16期按月領取，除97年9 月首期及98年12月末期分別
      領取60,000元及17,501元外，其餘期數均可領取18,000元
      ，足見於上開領取捐款期間即97年9 月起至98年12月止，
      抗告人並非無固定收入甚明；而其父母名下有多筆財產，
      並非不能維持生活之人，亦無依賴抗告人扶養之必要，扣
      除其主張之必要生活費用8,823 元，尚餘9,177 元，故抗
      告人以無法提出穩定還款來源，要去聲請更生為由，而同
      意永豐銀行逕以協商不成立結案（原審卷第79頁），顯見
      其已欠缺與最大債權銀行共同協商之誠意無疑。再者，勞
      工保險局就原審函詢抗告人請領勞工保險給付事宜函覆：
      抗告人於98年4 月間曾以97年5 月29日車禍致脾臟嚴重破
      損、腹壁大面積缺損為由向本局申請職業傷害失能給付，
      經本局核定按勞工保險失能給付標準附表第7-27項第9 等
      級，給付420 日職業傷害失能給付計291,900 元，並以同
      一事故領取303 日計147,410 元職業傷病給付，本局業已
      准予給付在案等語，有該局98年7 月13日保給殘字第0981
      0176710 號函附卷可參（原審卷第117 頁）；可知抗告人
      於車禍後，亦已領取439,310 元之勞工保險給付，顯有助
      於債務之清償。此外，抗告人亦未舉證說明有何不能清償
      債務或有不能清償之虞之情事，徒空言主張，與本條例第
      3 條所定聲請更生之要件不符甚明。
（二）綜上，原審認抗告人於申請協商時有固定收入，並無不能
      清償債務或有不能清償之虞，而裁定駁回其更生聲請，核
      無不當。而抗告人未附任何理由提起本件抗告，僅泛稱原
      裁定不當，求予廢棄云云，顯無理由，應予駁回。
四、據上論結，本件抗告為無理由，依消費者債務清理條例第15
    條，民事訴訟法第495 條之1 第1 項、第449 條第1 項、第
    95條、第78條，裁定如主文。
中    華    民    國    98    年    11    月    20    日
                       審判長法  官  宋國鎮
                             法  官  游欣怡
                             法  官  黃怡玲
以上正本係照原本作成。
本件不得再抗告。
                             書記官  孫銘宏
中    華    民    國    98    年    11    月    20    日


司法院資訊處製作；財團法人民間司法改革基金會備份。
